臺灣桃園地方法院刑事判決　　　　　　 100年度易字第1312號
　　　　　　　　　　　　　　　　　　 100年度易字第1313號
公　訴　人　臺灣桃園地方法院檢察署檢察官
被　　　告　鄭永彰
上列被告因竊盜等案件，經檢察官提起公訴（100 年度偵字第26
621 號）及追加起訴（100 年度偵字第27853 號），被告於本院
準備程序進行中，就被訴事實均為有罪之陳述，經本院告知簡式
審判程序意旨，並聽取當事人之意見後，本院裁定依簡式審判程
序審理，判決如下：
    主  文
鄭永彰竊盜，共貳罪，均累犯，各處有期徒刑捌月。應執行有期
徒刑壹年貳月。
    事  實
一、鄭永彰前於民國96年間因竊盜案件，經本院以96年度桃簡字
    第2489號判決處有期徒刑6 月確定；於同年間又因幫助詐欺
    案件，經本院以97年度桃簡字第1953號判決，判處拘役30日
    確定；復於97年間又因施用毒品案件，經本院以97年度審訴
    字第1686號判決，判處有期徒刑6 月確定，上開3 案入監接
    續執行，並於98年6 月3 日依行刑累進處遇條例之規定縮短
    刑期後刑期期滿執行完畢。詎猶不知悔改，復意圖為自己不
    法之所有，分別：(一)於100 年9 月19日下午5 時許，在桃園
    縣桃園市○○○路51號之燦坤3C流通市場桃園旗艦店內，徒
    手竊取置於貨架上如附表所示之電腦週邊產品等物，得手後
    欲離開時，經店長陳仲元即時發現攔下，並報警處理；(二)於
    100 年10月17日上午11時50分許，在桃園縣桃園市○○○路
    51號前，見潘世昌所有之車牌號碼277-UN號自小貨車車門未
    上鎖，徒手開啟車門進入車內，竊取副駕駛座上BENQ牌數位
    相機1 臺及FUNTWIST牌MP4 播放機1 只（價值合計約新臺幣
    6,500 元），得手後正欲離開之際，為潘世昌當場發覺，並
    報警處理。
二、案經桃園縣政府警察局桃園分局報告臺灣桃園地方法院檢察
    署檢察官偵查起訴及追加起訴。
    理  由
一、上揭犯罪事實，業據被告鄭永彰於警詢、檢察官訊問及本院
    審理中均坦承不諱，並經被害人陳仲元、潘世昌於警詢時指
    述綦詳，並有桃園縣政府警察局桃園分局扣押物品目錄表、
    贓物認領保管單、監視錄影器翻拍及現場照片等在卷可稽，
    足認被告自白與事實相符，事證明確，被告犯行堪以認定。
二、核被告所為，均係犯刑法第320 條第1 項之竊盜罪，被告2
    次竊盜犯行，犯意各別，行為互殊，應予分論併罰。又被告
    有如事實欄所述之前案執行紀錄，其於5 年內故意再犯本件
    有期徒刑以上之罪，皆為累犯，有臺灣高等法院被告前案紀
    錄表在卷可稽，應依刑法第47條第1 項之規定加重其刑。爰
    審酌被告前因多次竊盜犯行遭檢察官提起公訴，仍不知警惕
    檢束，一再恣意竊取他人財物，危害社會治安，惟犯後尚能
    坦承犯行，並兼衡犯罪動機、目的、手段等一切情狀，分別
    量處如主文所示之刑，並定其應執行之刑。公訴人固就被告
    2 次犯行分別具體求處有期徒刑9 月，應執行有期徒刑1 年
    5 月，依上開說明，稍嫌過重，難依所請，併此敘明。
三、起訴意旨雖以被告前有多次竊盜犯行，堪認有犯罪之習慣，
    請求併宣告於刑之執行前強制工作乙節。按18歲以上之竊盜
    犯，有犯罪之習慣者，得於刑之執行前，令入勞動場所強制
    工作，竊盜犯贓物犯保安處分條例第3 條第1 項定有明文。
    又保安處分係針對受處分人將來之危險性所為之處置，以達
    教化、治療之目的，為刑罰之補充制度。我國現行刑法採刑
    罰與保安處分雙軌制，係在維持行為責任之刑罰原則下，為
    協助行為人再社會化之功能，以及改善行為人潛在之危險性
    格，期能達成根治犯罪原因、預防犯罪之特別目的。是保安
    處分中之強制工作，旨在對嚴重職業性犯罪及欠缺正確工作
    觀念或無正常工作因而習慣犯罪者，強制其從事勞動，學習
    一技之長及正確之謀生觀念，使其日後重返社會，能適應社
    會生活。刑法第90條第1 項規定：「有犯罪之習慣或因遊蕩
    或懶惰成習而犯罪者，於刑之執行前，令入勞動場所，強制
    工作。」即係本於保安處分應受比例原則之規範，使保安處
    分之宣告，與行為人所為行為之嚴重性、行為人所表現之危
    險性及對於行為人未來行為之期待性相當之意旨而制定，而
    由法院視行為人之危險性格，決定應否令入勞動處所強制工
    作，以達預防之目的（併參照最高法院94年度臺上字第6611
    號判決）。查被告前雖有多次竊盜前科，惟自99年至100 年
    間尚分別在明盈土木包工業及基眾科技有限公司工作，有被
    告勞保局電子閘門網路資料在卷可佐（見本院卷第20-24 頁
    ），足認被告並非因無工作而生犯罪習慣，又被告本案竊取
    之財物價值非鉅，且其犯罪情節及使用手段雖侵害他人財產
    法益，但未如侵入住宅竊盜或集團犯罪具重大或高度危險，
    並無重大社會危險性。是以本件竊盜犯行之嚴重性、所表現
    之危險性及對其未來之期待性等情以觀，認被告於本件刑之
    諭知後，應足以收遏止並矯治其犯罪行為之效果。況改正被
    告犯行之有效方法，在於提供適當之更生保護、就業機會及
    社會扶助等，並非僅有執行強制工作之保安處分一途，而強
    制工作之保安處分係就被告人身自由之長期且嚴格之限制，
    自應從嚴認定之。是揆諸上揭規定與說明，本院認本件就被
    告施以徒刑處罰，即為已足，檢察官請求宣告強制工作乙節
    ，依比例原則，核屬尚無必要。
據上論斷，應依刑事訴訟法第273 條之1 第1 項、第299 條第1
項前段，刑法第320 條第1 項、第47條第1 項，第51條第5 款，
刑法施行法第1條之1項第1項、第2項前段，判決如主文。
本案經檢察官曾姿綺到庭執行職務。
中    華    民    國  100     年    12    月    30    日
                  刑事第十四庭法  官  郭俊德
附表
┌──┬─────────────────┬──┬────┐
│編號│       品名                       │數量│ 價值   │
│    │                                  │    │新臺幣  │
├──┼─────────────────┼──┼────┤
│ 1  │PIXXO （型號KM-X781 ）有線電腦鍵盤│1個 │549元   │
├──┼─────────────────┼──┼────┤
│ 2  │羅技（型號C525 HD）網路攝影機     │1個 │1,699 元│
├──┼─────────────────┼──┼────┤
│ 3  │HP DESKJET 2050 （型號CH350A）多功│1臺 │1990元  │
│    │能事務機                          │    │        │
└──┴─────────────────┴──┴────┘
以上正本證明與原本無異。
如不服本判決應於收受判決後10日內向本院提出上訴書狀，並應
敘述具體理由。其未敘述上訴理由者，應於上訴期間屆滿後20日
內向本院補提理由書( 均須按他造當事人之人數附繕本) 「切勿
逕送上級法院」。
                              書記官  陳今巾
中    華    民    國   101    年    1     月    2     日
附錄論罪科刑法條：
中華民國刑法第320條
（普通竊盜罪、竊佔罪）
意圖為自己或第三人不法之所有，而竊取他人之動產者，為竊盜
罪，處5  年以下有期徒刑、拘役或 5 百元以下罰金。
意圖為自己或第三人不法之利益，而竊佔他人之不動產者，依前
項之規定處斷。
前二項之未遂犯罰之。